【裁判字號】    99,消債清,13
【裁判日期】    991105
【裁判案由】    清算事件
【裁判全文】
臺灣士林地方法院民事裁定            99年度消債清字第13號
債  務  人  甲○○
代  理  人  張金盛律師
上列當事人聲請清算事件，本院裁定如下：
    主  文
債務人甲○○自中華民國九十九年十一月八日下午五時起開始清
算程序。
命司法事務官進行本件清算程序。
    理  由
一、按債務人與金融機構協商成立者，不得聲請更生或清算，但
    因不可歸責於己之事由，致履行顯有重大困難者，不在此限
    。本條例施行前，債務人依金融主管機關協調成立之中華民
    國銀行公會會員辦理消費金融案件無擔保債務協商機制與金
    融機構成立之協商，準用前項之規定，消費者債務清理條例
    第151 條第5 項、第6 項分別定有明文。次按，債務人不能
    清償債務或有不能清償之虞，於法院裁定開始更生程序或許
    可和解或宣告破產前，得向法院聲請清算，觀諸消費者債務
    清理條例第3 條、第80條規定自明。又法院開始清算程序之
    裁定，應載明其年、月、日、時，並即時發生效力。法院開
    始更生或清算程序後，得命司法事務官進行更生或清算程序
    ，必要時得選任律師、會計師或其他適當之自然人或法人一
    人為監督人或管理人，復為同條例第83條第1 項、第16條所
    明定。
二、聲請意旨略以：伊有不能清償債務情事，前曾於民國95年依
    照中華民國銀行公會會員辦理消費金融案件無擔保債務協商
    機制，請求共同協商債務清償方案，並協商成立，協商條件
    為每月還款新臺幣（下同）3 萬6,592 元。惟債務人前已罹
    患癲癇症（本院卷(一)第17頁），又於98年10月12月因器質性
    腦徵候群（慢性）精神疾病治療3 個月，致無法償還每月3
    萬6,592 元之協商還款金額，復因出院後不易謀職，現仍無
    工作收入，故伊確係因不可歸責於己之事由，致履行協商條
    件顯有重大困難，且伊未經法院裁定開始更生程序或許可和
    解或宣告破產，爰向本院聲請清算等語。
三、經查，債務人所主張之上開事實，業據提出依95年中華民國
    銀行公會會員辦理消費金融案件無擔保債務協商機制所簽立
    之協議通知書及無擔保債務還款計劃書影本（本院卷(一)第49
    、第50頁）、財政部臺北市國稅局96年至98年度綜合所得稅
    各類所得資料清單影本（本院卷(一)第138 、139 頁、本院卷
    (二)第30頁）、財政部臺北市國稅局財產歸屬資料清單影本（
    本院卷(一)第140 頁）、財團法人金融聯合徵信中心當事人綜
    合信用報告－債務清理條例前置協商專用債權人清冊（本院
    卷(一)第42頁至44頁）、臺北市立聯合醫院松德院區診斷證明
    書影本（本院卷(一)第18頁）等為證，核閱屬實，堪認為真正
    ，其主張其有不可歸責於己之事由，致履行協商條件顯有困
    難，當為實在。此外，債務人復查無消費者債務清理條例第
    6 條第3 項、第8 條或第82條第2 項所定駁回清算聲請之事
    由存在，則債務人聲請清算，應屬有據。揆諸首開說明，應
    予開始清算程序，並命司法事務官進行本件清算程序。
四、爰裁定如主文。
中    華    民    國    99    年    11    月    5     日
                  民事第一庭  法      官  林政佑
上為正本係照原本作成。
本件不得抗告。
中    華    民    國    99    年    11    月    9     日
                              書  記  官  林睿亭

司法院資訊處製作；財團法人民間司法改革基金會備份。
